臺灣桃園地方法院刑事判決
111年度金訴字第364號
公  訴  人  臺灣桃園地方檢察署檢察官 
被      告  黃偉強





上列被告因詐欺等案件，經檢察官提起公訴(111年度少連偵緝字
第29號)，被告於本院準備程序進行中，就被訴事實為有罪之陳
述，經本院告知簡式審判程序意旨，並聽取當事人之意見後，合
議庭裁定由受命法官獨任依簡式審判程序審理，判決如下：
    主  文
丙○○犯三人以上共同詐欺取財罪，處有期徒刑壹年貳月。
未扣案之犯罪所得新臺幣捌仟元沒收，於全部或一部不能沒收或
不宜執行沒收時，追徵其價額。
    事  實
一、丙○○於民國109年11月間某日，經由胡俊業(暱稱：阿鹹，經
    本院另以110年度訴字第351號判決判處有期徒刑1年2月，現
    由臺灣高等地方法院以111年上訴字2148號案件審理中)介紹
    之後，加入由陳祺聰(暱稱：衝殺毀、順仔，經本院另以110
    年度訴字第351號判決判處有期徒刑1年1月確定)、姓名年籍
    均不詳綽號「寶貝齊」、「凍憨耶」等成年人所組成具有持
    續性、牟利性及結構性之詐欺犯罪組織(所犯組織犯罪部分
    ，現由臺灣新北地方法院以111年度金訴字第309號案件審理
    中)，而與陳祺聰一起擔任取款車手，透過自動櫃員機(ATM)
    提領被害人匯入指定帳戶之款項，再交由胡俊業將款項上繳
    予集團上游成員。丙○○、胡俊業、陳祺聰與其他詐欺集團成
    員共同意圖為自己不法之所有，基於三人以上共同詐欺取財
    及洗錢之犯意聯絡，由集團中不詳成員於109年11月18日晚
    間7時許，撥打電話予甲○○，先後冒充係東森購物員工與玉
    山銀行行員，佯稱其因信用卡作業疏失或遭到盜刷而需處理
    ，致甲○○陷於錯誤，依指示於109年11月19日晚間10時56分
    許、翌(20)日凌晨0時6分許，匯款新臺幣(下同)4萬9,987元
    、7萬0,123元至中華郵政帳號(000)00000000000000號帳戶
    ，再由陳祺聰陪同丙○○於109年11月20日凌晨0時41分起至同
    日凌晨0時44分止，在桃園市○○區○○路00號中壢郵局自動櫃
    員機，持上開帳戶提款卡陸續提領6萬元、6萬元、3萬元共
    計15萬元，再將該筆款項交予胡俊業，由胡俊業扣除給與丙
    ○○之8,000元報酬以後，繳回集團上游成員，以此方法製造
    金流之斷點，致無從追查詐欺贓款之流向，而隱匿犯罪所得
    之去向及所在。嗣經警調閱監視器錄影畫面，始悉上情。
二、案經甲○○訴由桃園市政府警察局中壢分局報告臺灣桃園地方
    檢察署檢察官偵查起訴。
    理  由
一、按簡式審判程序之證據調查，不受第159條第1項之限制，刑
    事訴訟法第273條之2定有明文，是於行簡式審判程序之案件
    ，被告以外之人於審判外之陳述，除有其他不得作為證據之
    法定事由外，應認具有證據能力。本件所援引被告丙○○以外
    之人於審判外之陳述，因本案採行簡式審判程序，復無其他
    不得作為證據之法定事由，依上說明，應認均具有證據能力
    。
二、上揭事實，業據被告於偵查及本院審理時坦承不諱(29號少
    連偵緝卷第79-81頁、165-167頁，364號金訴卷第38-39頁、
    65頁、75-76頁)，核與證人即共犯胡俊業、陳祺聰於警詢及
    偵查中及證人即告訴人甲○○於警詢時之證述情節相符(見612
    7號偵字卷影卷第176-179頁，6880號偵字卷影卷第254-256
    頁，143號少連偵卷影卷第19-20頁、23頁、26頁、127-129
    頁、132-135頁、203-204頁)，並有反詐騙諮詢專線紀錄表
    影本、受理詐騙帳戶通報警示簡便格式表影本、金融機構聯
    防機制通報單影本、中華郵政帳號(000)00000000000000號
    帳戶資料、丙○○提領時地一覽表各1份、丙○○提領畫面影本2
    張、路口蒐證與旅館櫃臺監視器畫面7張、胡俊業與丙○○通
    訊軟體對話紀錄影本5張、中華郵政股份有限公司110年1月2
    5日函附上開帳號(000)00000000000000號帳戶之基本資料與
    客戶歷史交易清單影本1份、本院110年度訴字第351號刑事
    判決1份在卷可稽(見6127號偵字卷影卷第71-77頁、81-91頁
    ，6880號偵字卷影卷第151-155頁、283-291頁，29號少連偵
    卷第229-240頁)，足認被告上開任意性自白與事實相符，確
    屬可採。本案事證明確，被告犯行堪以認定，應依法論科。
三、核被告所為，犯刑法第339條之4第1項第2款之三人以上共同
    詐欺取財罪、洗錢防制法第14條第1項之一般洗錢罪。被告
    與胡俊業、陳祺聰、「寶貝齊」、「凍憨耶」及其他詐騙集
    團成員間，彼此間互有犯意聯絡及行為分擔，為共同正犯。
    被告所犯上開二罪，係以一行為侵害數法益而觸犯數罪名，
    應從一重之三人以上共同詐欺取財罪處斷。被告就上開洗錢
    犯行，已於偵查及本院審理中坦承不諱(見29號少連偵緝卷
    第166頁，364號金訴卷第38頁)，原應減輕其刑，惟依上開
    犯行已從一重論處三人以上共同詐欺取財罪，則關於此部分
    之減刑，本院於依刑法第57條量刑時，將併予審酌。爰以行
    為人之責任為基礎，審酌被告正值青壯，不思以合法途徑賺
    取錢財，甘為擔任詐騙集團車手之工作，價值觀念顯有偏差
    ，並造成告訴人蒙受財產上之損失，所為非是，惟念及被告
    坦承犯行，並有洗錢防制法第16條第2項之減刑事由，犯後
    態度尚可，但相較同為取款車手之陳祺聰，已於另案中與告
    訴人調解成立，而被告卻尚未賠償告訴人分文，設法彌補己
    過，兼衡被告犯罪之動機、目的、所生之損害、於本案之分
    工及參與情節，並衡酌104至107年間有違反毒品危害防制條
    例案件經法院論罪科刑及執行完畢紀錄，有臺灣高等法院被
    告前案紀錄表在卷可憑(見364號金訴卷第20-24頁)，暨於本
    院審理時自述國中畢業之智識程度、在押前從事泥作工作、
    經濟勉持之生活狀況(見364號金訴卷第77頁)等一切情狀，
    量處如主文所示之刑，以資懲儆。
四、被告於本案中所領取之款項合計15萬元，但是僅有8,000元
    作為報酬，業據被告於偵查及本院審理時供述在卷(見29號
    少連偵緝卷第80頁、166頁，364號金訴卷第39頁、65頁），
    是就未經扣案之報酬8,000元，即屬被告本案之犯罪所得，
    仍應依刑法第38條之1第1項前段、第3項規定宣告沒收，於
    全部或一部不能沒收或不宜執行沒收時，追徵其價額。此外
    ，本案所提領之詐騙款項既已交付胡俊業，由胡俊業扣除被
    告之報酬後繳回集團上游成員，無證據證明屬被告所有或有
    事實上之共同處分權，尚無從依洗錢防制法第18條第1項規
    定沒收，併此敘明。
據上論斷，應依刑事訴訟法第273條之1第1項、第299條第1項前
段，洗錢防制法第14條第1項，刑法第11條前段、第28條、第339
條之4第1項第2款、第55條前段、第38條之1第1項前段、第3項，
刑法施行法第1條之1第1項，判決如主文。
本案經檢察官乙○○提起公訴，檢察官周彤芬到庭執行職務。
中　　華　　民　　國　　111 　年　　9 　　月　　7 　　日
                  刑事第十五庭  法　官　吳軍良
以上正本證明與原本無異。
如不服本判決應於收受判決後20日內向本院提出上訴書狀，並應
敘述具體理由。其未敘述上訴理由者，應於上訴期間屆滿後20日
內向本院補提理由書(均須按他造當事人之人數附繕本)「切勿逕
送上級法院」。 
　　　　　　　　　　　　　　　  書記官　魏妙軒
中　　華　　民　　國　　111 　年　　9 　　月　　7 　　日
附錄本案論罪科刑法條全文：
刑法第339條之4
Ⅰ犯第三百三十九條詐欺罪而有下列情形之一者，處一年以上七
  年以下有期徒刑，得併科一百萬元以下罰金：
  一、冒用政府機關或公務員名義犯之。
  二、三人以上共同犯之。
  三、以廣播電視、電子通訊、網際網路或其他媒體等傳播工具
      ，對公眾散布而犯之。
Ⅱ前項之未遂犯罰之。
洗錢防制法第14條
Ⅰ有第二條各款所列洗錢行為者，處七年以下有期徒刑，併科新
  臺幣五百萬元以下罰金。
Ⅱ前項之未遂犯罰之。
Ⅲ前二項情形，不得科以超過其特定犯罪所定最重本刑之刑。